臺灣桃園地方法院刑事判決
                                   110年度審訴字第1145號
公  訴  人  臺灣桃園地方檢察署檢察官
被      告  黃永進


上列被告因違反毒品危害防制條例案件，經檢察官提起公訴（11
0 年度毒偵字第6989號），被告於本院準備程序進行中，就被訴
事實為有罪之陳述，經本院告知簡式審判程序意旨，並聽取當事
人意見後，本院合議庭裁定由受命法官獨任依簡式審判程序審理
，判決如下：
    主  文
黃永進施用第一級毒品，累犯，處有期徒刑柒月。
扣案如附表所示之物，沒收銷燬之。
    事實及理由
一、犯罪事實：
    黃永進、前因施用毒品案件，經臺灣新北地方法院裁定送
    觀察、勒戒後，認無繼續施用毒品之傾向，於民國110 年6
    月2 日執行完畢釋放出所，該次施用毒品犯行，並經臺灣新
    北地方檢察署檢察官以110 年度毒偵緝字第258 號為不起訴
    處分確定。、又因①施用毒品案件，經本院以105 年度審
    訴緝字第32號判處有期徒刑10月（共2 罪），應執行有期徒
    刑1 年5 月確定；②施用毒品案件，經臺灣板橋地方法院（
    現改制為臺灣新北地方法院）以101 年度訴字第2551號判處
    有期徒刑10月確定；③施用毒品案件，經本院以105 年度審
    訴字第1029號判處有期徒刑10月、3 月確定。上開①②罪刑
    ，經本院以105 年度聲字第3063號裁定應執行有期徒刑2 年
    2 月確定；③罪刑經本院以105 年度聲字第4662號裁定應執
    行有期徒刑1 年確定，入監接續執行，已於107 年6 月5 日
    縮短刑期假釋出監，所餘刑期交付保護管束，迄108 年4 月
    27日保護管束期滿，未經撤銷假釋，其未執行之刑，以已執
    行論（於本案構成累犯）。詎其仍不知悔改，於前開觀察、
    勒戒執行完畢釋放後3 年內，竟復基於施用第一級毒品海洛
    因、第二級毒品甲基安非他命之犯意，於110 年9 月4 日中
    午12時許，在桃園市桃園區正光路某工地廁所內，以將第一
    級毒品海洛因及第二級毒品甲基安非他命混合置入注射針筒
    施打靜脈之方式，同時施用第一級毒品海洛因及第二級毒品
    甲基安非他命1 次。嗣於110 年9 月4 日晚間9 時40分許，
    為警在桃園市桃園區復興路與安東街交岔口盤查，黃永進於
    偵查機關尚未發覺犯罪前，即主動交付如附表所示之毒品，
    ，向警坦承上開施用毒品犯行，自首而接受裁判。
二、證據名稱：
  ㈠被告黃永進於警詢、偵訊及本院審理時之自白。
  ㈡桃園市政府警察局保安警察大隊真實姓名與尿液、毒品編號
    對照表、臺灣檢驗科技股份有限公司濫用藥物實驗室－臺北
    濫用藥物檢驗報告、臺北榮民總醫院毒品成分鑑定書。
  ㈢扣案如附表所示之物。
  ㈣臺灣高等法院被告前案紀錄表。
三、論罪科刑：
  ㈠核被告所為，係犯毒品危害防制條例第10條第1 項之施用第
    一級毒品罪，及同條例第10條第2 項之施用第二級毒品罪。
    其因施用而持有第一級毒品海洛因、第二級毒品甲基安非他
    命之低度行為，應分別為施用之高度行為所吸收，均不另論
    罪。
  ㈡被告上開所為係一行為觸犯二罪名，為想像競合犯，應依刑
    法第55條規定，從一重之施用第一級毒品罪處斷。至公訴意
    旨雖認被告係分別基於施用第一級毒品及第二級毒品之犯意
    ，分別施用第一級毒品海洛因及第二級毒品安非他命等語。
    惟被告供承其係以將第一級毒品海洛因及第二級毒品甲基安
    非他命混合置入注射針筒施打靜脈之方法併同施用（見110
    年度毒偵字第6989號卷，下稱偵卷，第15頁、第123 頁；本
    院111 年3 月21日準備程序筆錄，第3 頁）。而公訴人就被
    告係分別施用第一級毒品及第二級毒品，並未舉證，且本院
    亦查無積極證據證明被告乃分別施用二者，爰採有利被告之
    認定，認被告係以一行為同時施用海洛因及安非他命，為想
    像競合犯，從一重依施用第一級毒品罪論處。公訴意旨認被
    告係各基於施用海洛因及安非他命之犯意而分別施用，應予
    數罪併罰，尚嫌無據，併此敘明。
  ㈢被告有事實欄一、所示科刑及執行紀錄，有臺灣高等法院被
    告前案紀錄表在卷可考，其受徒刑之執行完畢，5 年以內故
    意再犯本案有期徒刑以上之罪，為累犯。且係一再犯同罪質
    之罪，足見其惡性及對刑罰反應力薄弱，應依刑法第47條第
    1 項規定，加重其最低本刑（司法院大法官會議釋字第775
    號解釋意旨參照）。
  ㈣被告於本案施用毒品犯行尚未被偵查機關發覺前，主動向員
    警自首而接受裁判之事實，有被告於警詢時之調查筆錄及桃
    園市政府警察局保安警察大隊查獲施用（持有）毒品案件經
    過情形紀錄表在卷可考（見偵卷第11至17頁、第67頁）。被
    告對於未被發覺之罪自首而受裁判，符合刑法第62條前段自
    首規定，酌予減輕其刑。並依法先加後減。
  ㈤爰審酌被告前已因施用毒品案件經戒癮處分，本應徹底戒絕
    毒癮，詎其竟未能自新，仍一再施用足以導致人體機能發生
    依賴性、成癮性及抗藥性等障礙之毒品，戕害自身健康，漠
    視法令禁制，實屬不該。惟念及其犯罪後坦承犯行，態度尚
    可，兼衡其犯罪之動機、目的、手段、素行等一切情狀，量
    處如主文所示之刑。
四、沒收部分：
　　扣案如附表所示之毒品，係供被告本案施用所查獲，不問屬
    於被告與否，應依毒品危害防制條例第18條第1 項前段規定
    ，宣告沒收銷燬之。另包裝前揭毒品之包裝袋，因與其內之
    毒品，難以析離，且無析離之實益與必要，應一併沒收銷燬
    之；至毒品送鑑耗損之部分，既已滅失，自無庸宣告沒收銷
    燬，末此敘明。
五、應適用之法條：
　　刑事訴訟法第273 條之1 第1 項、第299 條第1 項前段、第
    310 條之2 、第454 條第1 項，毒品危害防制條例第10條第
    1 項、第2 項、第18條第1 項前段，刑法第11條、第55條、
    第47條第1 項、第62條前段。
六、如不服本判決應於收受判決後20日內向本院提出上訴書狀，
    並應敘述具體理由。其未敘述上訴理由者，應於上訴期間屆
    滿後20日內向本院補提理由書（均須按他造當事人之人數附
    繕本）「切勿逕送上級法院」。
本案經檢察官劉仲慧到庭執行職務。
中　　華　　民　　國　　111 　年　　4 　　月　　25　　日
                    刑事審查庭    法　官　呂曾達
以上正本證明與原本無異。
如不服本判決應於收受判決後20日內向本院提出上訴書狀，並應
敘述具體理由。其未敘述上訴理由者，應於上訴期間屆滿後20日
內向本院補提理由書(均須按他造當事人之人數附繕本)「切勿逕
送上級法院」。 
    　　　　　　　　　　　　　　　書記官　楊淨雲
中　　華　　民　　國　　111 　年　　4 　　月　　26　　日
附錄本案論罪科刑依據之法條：
毒品危害防制條例第10條
施用第一級毒品者，處6 月以上5 年以下有期徒刑。
施用第二級毒品者，處3 年以下有期徒刑。
附表：
應沒收銷燬之物：   編號        扣押物品           備            註  一 第一級毒品海洛因1 包（含包裝袋1 只） ㈠、白色粉末1 包，檢出第一級毒品海洛因成分，淨重0.0450公克（取樣0.0024公克，驗餘淨重0.0426公克）。 ㈡、有臺北榮民總醫院毒品成分鑑定書在卷可稽（見110 年度毒偵字第6989號卷，第139 頁）。